Inventaris van het archief van de Inspectie van het Gymnasiaal Onderwijs, 1877-1958
Nationaal Archief, Den Haag
Inspectie Gymnasiaal Onderwijs
Isp. Gymnasiaal Onderwijs
1877-1958
O27539
2.70 meter; 311 inventarisnummers.
Normale geschreven, getypte en gedrukte documenten, geen bijzondere handschriften.
Nationaal Archief, Den Haag
Inspectie van het Gymnasiaal Onderwijs
Het archief bevat ingekomen stukken, registers en doorslagen van uitgegane stukken, en stukken betreffende onder meer wettelijke regelingen, het leerplan voor gymnasia, eindexamens, onderwijzend personeel en leerlingen. Daarnaast bevat het een serie stukken betreffende afzonderlijke scholen, geordend per school en per plaats. Het archief is niet volledig.
Archiefvorming
Geschiedenis van de archiefvormer
De inspectie op het gymnasiale onderwijs werd bij de wet op het Hoger Onderwijs van 1876 (Stbl. 102) ingesteld. In deze wet werd het toezicht op de gymnasia opgedragen aan "een of meer inspecteurs" (art. 27), die door de Kroon werden benoemd en door het Rijk werden bezoldigd. In de praktijk werd deze functie door één persoon uitgeoefend. Zijn taken en bevoegdheden, beschreven in de artikelen 17 en 29-31 zijn als volgt samen te vatten.
De inspecteurs moeten ervoor waken, dat de wet op het Hoger Onderwijs niet wordt overtreden en zonodig proces-verbaal opmaken. (art. 29).
Zij "zorgen door bezoek bekend te blijven met de gymnasia, onder hun toezigt geplaatst; zij trachten door overleg met de gemeentebesturen, de curatoren en de rectoren de bloei der gymnasia te bevorderen." (art. 31). De directies van de scholen die zij bezoeken moeten hen, op straffe van boete en zelfs enkele dagen gevangenisstraf, vrij toegang verlenen en alle gevraagde inlichtingen verstrekken. (art. 30).
"Zij lichten de Regeering voor omtrent alle onderwerpen, waarover hun berigt wordt gevraagd, en doen aan Onze Minister van Binnenlandsche Zaken de noodige voorstellen" (art. 31). In de praktijk werd hun advies gevraagd bij iedere wettelijke regeling die het gymnasiaal onderwijs aanging, elk beroep tegen beslissingen van lagere instanties en elk verzoek om van de gebruikelijke wettelijke regeling af te wijken.
Zij zijn verplicht om sollicitanten voor een leraarsbetrekking aan een openbaar gymnasium te horen en moeten over hem advies uitbrengen aan de hem benoemende gemeente (art. 17). Dit advies was vrijwel bindend, omdat, indien de gemeente hiervan afweek, de inspecteur met inachtneming van art. 15 de benoeming aan het Rijk of aan Gedeputeerde Staten ter goedkeuring kon voorleggen en zijn bezwaren kon kenbaar maken. Ook moest de inspecteur worden gehoord ingeval van schorsing van een leraar; zelf kon hij bij de gemeente op schorsing aandringen en, indien deze onwillig was, in beroep gaan bij Gedeputeerde Staten (art. 17) en zo nodig bij de Kroon (art. 19).
Zij moeten jaarlijks een verslag samenstellen over de toestand van het onderwijs (art. 31).
Door de wijziging van de wet op het Hoger Onderwijs van 1900 (Stbl. 113) werd hun taak nog uitgebreid, omdat een regeling werd getroffen voor de toekenning van het ius promovendi aan bijzondere gymnasia: weliswaar hadden de inspecteurs geen bemoeiing met de benoeming van het onderwijzend personeel, maar bij de periodieke "aanwijzing" van deze bijzondere scholen werd hun advies gevraagd over de kwaliteit en de inhoud van het onderwijs. Een enkele maal ging een schoolbestuur ook voor andere zaken vrijwillig bij de inspecteur te rade.
In deze situatie kwam geen verandering, totdat bij ministeriële beschikking van 1 december 1933 de inspectie der gymnasia werd opgeheven en een algemene inspectie van het Middelbaar en Voorbereidend Hoger Onderwijs werd ingevoerd, die regionaal werd opgezet. Dit had tot gevolg, dat de voormalige inspecteur der gymnasia een rayon kreeg toegewezen, waarin hij ook H.B.S.-en, Lycea, Handelsscholen en M.M.S.-en moest inspecteren, en dat de gymnasia, die niet tot zijn rayon behoorden, onder de inspectie van de voormalige inspecteurs van het Middelbaar Onderwijs vielen. Dit stuitte op grote bezwaren, vooral van het onderwijzend personeel der gymnasia, dat vreesde, dat een inspectie door functionarissen die geen klassieke opleiding genoten hadden tot onoplosbare conflicten zou leiden. Op 1 december 1936 werd, mede op aandringen van de ex-inspecteur der gymnasia, de oude orde weer hersteld.
In de bezettingsjaren had de inspecteur naast zijn gewone taak ook het toezicht op de naleving van de voorschriften van de secretaris-generaal van Opvoeding, Wetenschappen en Cultuurbescherming en diende hij de scholen van advies over de al dan niet door de bezetter toegelaten leerboeken. Ook regelde hij met de schoolbesturen in 1944 de toekenning van nooddiploma's aan eindexaminandi, die voortijdig in de arbeidsinzet waren opgeroepen. Na de bevrijding was hij, voorzover zijn gezondheid dit toeliet, behulpzaam bij het onderzoek voor de zuivering van het onderwijzend personeel. De inspectie van het gymnasiaal onderwijs werd opgeheven, toen per 1 september 1969 wederom een algehele inspectie van het middelbaar en voorbereidend hoger onderwijs werd ingevoerd, die eveneens regionaal werd onderverdeeld.
Achtereenvolgens waren de volgende personen inspecteur der gymnasia:
J.G. van Eijken, benoemd op 17 augustus 1877,
C.J. Eggink, benoemd op 18 oktober 1889,
C.J. Vinkesteyn, benoemd op 8 september 1908,
E.H. Renkema, benoemd op 1 september 1931,
J. van IJzeren, a.i. in 1946,
J.M. van Buijtenen, benoemd in 1947.
Geschiedenis van het archiefbeheer
Noch door de onderwijsinspectie zelf noch door de rijksarchivaris vóór de oorlog werd aan de archieven, die door de inspecteurs werden gevormd, grote historische waarde gehecht. De oud-inspecteur van het middelbaar onderwijs G.H. Coops kreeg b.v. op 2 februari 1935 van de Algemene Rijksarchivaris de machtiging om, na opmaking van proces-verbaal, de onder hem berustende bescheiden over de inspectie van enkele rayons van het middelbaar onderwijs van 1864 af volledig te vernietigen.
Zie inventarisnr. 53.
De inspecteur der gymnasia berichtte op 26 januari 1943 aan de secretaris-generaal van Opvoeding, Wetenschap en Cultuurbescherming: "Het is mij gebleken, dat ook mijn voorgangers de gewoonte hadden om, evenals ik dat geregeld heb gedaan, van tijd tot tijd het jongste gedeelte van het archief uit te dunnen door vernietiging van stukken, waarvan het langer bewaren noch voor administratieve doeleinden noch voor later historisch onderzoek van belang konden zijn."
Zie inventarisnr. 39.
Dit is echter verre van oordeelkundig gebeurd, zodat er in het archief opvallende lacunes voorkomen.
De geconstateerde leemten gaven aan de toenmalige rijksarchivaris van de Tweede Afdeling, Mr. A.R.M. Mommers aanleiding tot een onderzoek ten huize van J. van IJzeren naar eventueel nog niet overgedragen stukken. Dit leverde kennelijk als resultaat op, dat het overgedragene als volledig moet worden beschouwd. (Correspondentie van de IIe Afdeling, 1951 D 96)
De weerslag van de tijdelijke reorganisatie van de inspectie in de jaren 1934-1936 is in het archief slechts te bespeuren bij de serie uitgaande brieven van de inspecteur van de 2e inspectie van het Middelbaar en Voorbereidend Hoger Onderwijs van die tijd. Na de herinvoering van de inspectie van het gymnasiaal onderwijs werden de bij de andere inspecteurs ingekomen stukken betreffende gymnasia kennelijk uitgewisseld tegen de onder de in zijn functie herstelde inspecteur berustende stukken betreffende andere onderwijsinrichtingen.
In 1951 werd het archief van de inspecteurs J.G. van Eijken, G.J. Eggink, C.J. Vinkesteyn, E.H. Renkema en J. van IJzeren door het ministerie van Onderwijs, Kunsten en Wetenschappen aan het Algemeen Rijksarchief overgedragen. De rijksarchivaris van de Tweede Afdeling, Mr. A.R.M. Mommers, maakte hiervan een lijst, die tot dusver als inventaris diende. In 1959 en in 1962 volgden aanvullingen op dit archief.
Overbrenging van een overheidsarchief
De verwerving van het archief
Het archief is krachtens bepalingen van de Archiefwet overgebracht.
Inhoud en structuur van het archief
2.14
Inhoud
Selectie en vernietiging
LIJST VAN VERNIETIGDE STUKKEN
Verzoeken om inlichtingen van eenvoudige, niet principiële aard, met de minuten van de daarop verzonden antwoorden. 1923-1956
Geleidebrieven. 1876-1956
Mededelingen van het ministerie van Binnenlandse Zaken, afd. Onderwijs, en van het ministerie van Onderwijs, Kunsten en Wetenschappen. 1876-1956
Besluiten van gemeenteraden en gemeentelijke verordeningen. 1876-1956
Verzoeken van individuen om als toehoorder te worden geplaatst, met de daarop uitgebrachte adviezen. 1876-1948
Stukken betreffende de vaststelling van schooltijden en van vakanties en vrije dagen, benevens betreffende de verlenging van vakanties. 1876-1948
Schoolprogramma's, lesroosters met toelichtingen, staten van lessenverdeling en de daarvoor gevoerde correspondentie, behalve die welke bij de stichting van een school, bij een verzoek om aanwijzing of bij de eerste subsidieverlening zijn overgelegd. 1876-1956
Stukken betreffende het verlenen van een machtiging tot klassensplitsing, de vermeerdering van lesuren en de wijziging van salariëring welke daarvan het gevolg is. 1876-1956
Stukken betreffende de benoeming van examencommissies. 1876-1956
Stukken betreffende de vaststelling van examenroosters. 1876-1956
Examenopgaven met daarbij ingeleverde oplossingen, en voorstellen tot examenopgaven met de daarop uitgebrachte adviezen. 1923-1956
Rekeningen en verantwoordingen van door examencommissies uitgegeven gelden. 1876-1956
Verslagen van examencommissies welke in de Staatscourant zijn afgedrukt. 1876-1956
Verzoeken om uitreiking van getuigschriften, waarvan het origineel verloren is geraakt, met de daarop uitgebrachte adviezen.
N.B. De stukken over de jaren 1930-1956 zijn buiten de inventaris gehouden en ondergebracht in het semistatisch archief van het ministerie van Onderwijs, totdat de administratie bewaring niet langer nodig acht. 1923-1930
Stukken betreffende eenvoudige onderhouds- en herstelwerkzaamheden aan schoolgebouwen. 1876-1956
Correspondentie betreffende aanschaffing, onderhoud en verkoop van meubelen en leermiddelen, alsmede het beschikbaar stellen van gelden daarvoor.
N.B. Correspondentie over leerboeken over de periode 1940-1945 uitgezonderd. 1923-1956
Verzoeken om toekenning van rijkssubsidie met het bijbehorende advies en de afdoening, met uitzondering van de eerste, de voorlaatste en de laatste maal dat de toekenning plaats vond. 1876-1956
Jaarlijkse begrotingen en bijbehorende adviezen, uitgezonderd die welke bij de oprichting of herbouw van scholen en de eerste subsidieverlening zijn overgelegd. 1876-1956
Verzoeken om voorschotten op subsidies met de bijbehorende adviezen. 1876-1956
Stukken betreffende sollicitaties, benoeming, indiensttreding en eervol ontslag van leerkrachten en schoolpersoneel (concierge, amanuensis, etc.) uitgezonderd rectoren en directeuren.
N.B. De stukken over de jaren 1930-1956 zijn buiten de inventaris gehouden en ondergebracht in het semistatisch archief van het ministerie van Onderwijs, totdat de administratie bewaring niet langer meer nodig acht. 1876-1930
Verzoeken tot het bekleden van nevenbetrekkingen met de daarop uitgebrachte adviezen. 1923-1956
Verzoeken van leerkrachten om toestemming tot het geven van privélessen, met de daarop uitgebrachte adviezen. 1876-1956
Stukken betreffende verzoeken van vreemdelingen om onderwijs te mogen geven.
N.B. De Stukken over de jaren 1930-1956 zijn buiten de inventaris gehouden en ondergebracht in het semistatisch archief van het ministerie van Onderwijs, totdat de administratie bewaring niet langer meer nodig acht. 1876-1930
Stukken betreffende aanvraag tot machtigingen tot het aanstellen van niet-bevoegde leerkrachten. 1876-1956
Mededelingen omtrent ziekten en ongevallen van leerkrachten, aanvragen om buitengewoon verlof met de daarop uitgebrachte adviezen en stukken betreffende de waarneming van lessen tijdens afwezigheid. 1876-1956
Stukken betreffende salariëring. 1876-1956
Mededelingen van en over leerkrachten betreffende huwelijk, geboorte en overlijden, uitgezonderd wanneer deze mededelingen rectoren of directeuren betreffen. 1876-1956
Correspondentie over de beloning van de waarneming van het (di-)rectoraat. 1876-1956
Verzoeken om vergoeding van reis- en verblijfkosten, met de bijbehorende adviezen. 1876-1956
Stukken betreffende vergoeding van bureaukosten, aanschaf van hulpmiddelen van de inspecteur. 1923-1940
Aanwijzingen voor de gebruiker
Openbaarheidsbeperkingen
Deels openbaar, deels beperkt openbaar (B).
Materiële beperkingen
Aanvraaginstructie
Openbare archiefstukken kunnen online worden aangevraagd en gereserveerd. U kunt dit ook via de terminals in de studiezaal van het Nationaal Archief doen. Om te kunnen reserveren dient u de volgende stappen te volgen:
U maakt een profiel aan op www.gahetna.nl, en logt vervolgens in
Via de archiefinventaris (alleen de beschrijvingen met rode nummers) selecteert u het gewenste archiefstuk door op de knop 'Reserveren' te klikken
In het volgende scherm geeft u aan op welke dag u het archiefstuk wilt inzien
Indien u zich bevindt in de studiezaal en een tafelnummer heeft ontvangen kunt u dit nummer vermelden. Als u geen tafelnummer heeft kunt u tafelnummer 777 laten staan
Vervolgens bevestigt u uw reservering door deze te versturen.
Verwant materiaal
Beschikbaarheid van kopieën
Verwante archieven
Lijst van stukken, berustend in het semistatisch archief van het Ministerie van Onderwijs en Wetenschappen
Stukken betreffende:
Verzoeken om uitreiking van getuigschriften, waarvan het origineel is verloren geraakt, met de daarop uitgebrachte adviezen
Sollicitaties, benoeming, indiensttreding en eervol ontslag van leerkrachten en schoolpersoneel (concierge, amanuensis etc.)
Verzoeken van vreemdelingen om onderwijs te mogen geven. 1930-1956
Doorslagen van uitgaande brieven van de inspecteur
1930, januari - juni
1930, juli - december
1931, januari - juni
1931, juli - december
1932, september - december
1933, januari - juni
1933, september - december
1934, januari - juli
1935, januari - juli
1936, januari - juni
1936, juli - december
1937, januari - juni
1937, juli - december
1938, januari - juni
1938, juli - december
1939, augustus - december
1940, januari - juni
1940, juli - december
1942, januari - juni
1942, juli - oktober
1943, januari - september
1944
1945
1946, maart - augustus
1946, september - oktober
1946, november - 1947, januari
Stukken betreffende afzonderlijke scholen
Alkmaar, Murmelliusgymnasium
Amersfoort, collegium Constantinum
Amersfoort, Johan van Oldenbarneveldtgymnasium
Amsterdam, Barlaeusgymnasium
Amsterdam, gereformeerd gymnasium
Amsterdam, St. Ignatiuscollege
Amsterdam, Vossiusgymnasium
Apeldoorn, Aartsbisschoppelijk klein seminarie
Apeldoorn, gemeentelijk gymnasium
Arnhem, stedelijk gymnasium
Assen, stedelijk gymnasium
Bergen op Zoom, Juvenaat H. Hart
Breda, gemeentelijk gymnasium
Breda, gymnasium aan het seminarie De Ypelaar
Delft, gemeentelijk gymnasium
Deventer, openbaar gymnasium
Dordrecht, openbaar gymnasium
Ede, bijzonder gymnasium
Eindhoven, Gymnasium Augustinianum
Gorinchem, Gymnasium Camphusianum
Gouda, Coornhertgymnasium
's-Gravenhage, Aloysiuscollege
's-Gravenhage, Christelijk Gymnasium
's-Gravenhage, Gymnasium Haganum
Groningen, Praediniusgymnasium
Groningen, Willem Lodewijkgymnasium
Haarlem, Stedelijk Gymnasium
Heerlen, St. Bernardinuscollege
Heerlen, St. Claracollege
Heerlen, Grotiuscollege
Hengelo (Ov), gemeentelijk gymnasium
's-Hertogenbosch, gemeentelijk gymnasium
Hilversum, gemeentelijk gymnasium
Kampen, gereformeerd gymnasium
Kerkrade, gymnasium Rolduc
Leeuwarden, gereformeerd gymnasium
Leeuwarden, Stedelijk Gymnasium
Leiden, Stedelijk Gymnasium
Maastricht, Rooms-Katholiek Gymnasium
Maastricht, Stedelijk Gymnasium
Middelburg, gemeentelijk gymnasium
Nijmegen, St. Canisiuscollege
Nijmegen, stedelijk gymnasium
Oosterhout, gymnasium op het seminarie der Paters Capucijnen
Roermond, Bisschoppelijk college
Rotterdam, Gymnasium Erasmianum
Rotterdam, St. Franciscuscollege
Rotterdam, Marnixgymnasium
Schiedam, gemeentelijk gymnasium
Sittard, Bisschoppelijk college "St. Jozef"
Sneek, gemeentelijk gymnasium
Tiel, gemeentelijk gymnasium
Utrecht, Christelijk gymnasium
Utrecht, Hieronymusgymnasium
Velsen, Gymnasium Felisenum
Venlo, St. Thomascollege
Venray, R.K. gymnasium St. Angela
Venray, R.K. gymnasium voor jongens "Immaculatae Conceptionis"
Weert, Bisschoppelijk college
Winschoten, gemeentelijk gymnasium
Zeist, gymnasium De Breul
Zundert, gymnasium van het St. Vincentiusseminarie
Zutphen, gemeentelijk gymnasium
Zwolle, Gymnasium Celeanum
Beschrijving van de series en archiefbestanddelen
- De inspectie in het algemeen, I.
  - Ingekomen stukken, 1888-1947; 1-2; 2 omslagen
    - 1888-1930, 1
    - 1931-1947, 2
  - Registers van uitgaande brieven., 1910-1922; 3-15; 13 delen
    - 10 juli - 30 december 1910, 3
    - 2 januari - 13 september 1911, 4
    - 15 september 1911 - 10 juli 1912, 5
    - 7 januari 1915 - 29 september 1916, 6
    - 29 september 1916 - 24 januari 1918, 7
    - 30 januari 1918 - 21 januari 1919, 8
    - 30 januari 1919 - 20 augustus 1920, 9
    - 1 januari 1916 - 21 april 1919, 10
      Betreft een aanvulling op de drie voorgaande delen.
    - 21 april 1919 - 1 juli 1920, 11
    - 20 augustus 1920 - 7 april 1921, 12
    - 7 april - 31 december 1921, 13
    - 1 januari - 16 mei 1922, 14
    - 16 mei - 30 december 1922, 15
  - Doorslagen van uitgaande brieven., 1923-1947; 16-45; 30 omslagen
    - 1923, 16
    - 1924, 17
    - 1926, 18
    - 1928, 19
    - 1929, 20
    - 1930, januari - juni, 21
    - 1930, juli - december, 22
    - 1931, 23
    - 1932, september - december, 24
    - 1933, januari - augustus, 25
    - 1933, september - december, 26
    - 1934, januari - juli, 27
    - 1935, januari - juli, 28
    - 1936, januari - juni, 29
    - 1936, juli - december, 30
    - 1937, januari - juni, 31
    - 1937, juli - december, 32
    - 1938, januari - juni, 33
    - 1938, juli - december, 34
    - 1939, augustus - december, 35
    - 1940, januari - juni, 36
    - 1940, juli - december, 37
    - 1942, 38
    - 1943, januari - september, 39
    - 1944, 40
    - 1945, januari - juni, 41
    - 1945, juli - december, 42
    - 1946, januari - juni, 43
    - 1946, juli - december, 44
    - 1947, 45
  - Agenda's op de correspondentie van de inspecteur, 1877-1935; 46-51; 3 delen en 3 pakken
    - 1877-1881, 46; 1 pak
    - 1882-1885, 47; 1 pak
    - 1886-1889, 48; 1 pak
    - 1895 - 6 juli 1899, 49; 1 deel
    - 6 juli 1899 - 28 juli 1902, 50; 1 deel
    - 1929-1935, 51; 1 deel
  - Stukken betreffende de invoering van de regionale inspectie van het Middelbaar Onderwijs en de tijdelijke opheffing van de inspectie van het gymnasiaal onderwijs., 1933-1937; 52
  - Stukken betreffende de vernietiging van archivalia van enige rayons van de inspectie van het Middelbaar Onderwijs, berustend onder G.H. Coops, oud-inspecteur van het 3e rayon., 1935; 53; 1 omslag
- Het gymnasiale onderwijs, II.
  - Wettelijke regelingen en hun toepassing., A.
    - Stukken betreffende voorstellen tot wijziging van de wet op het Hoger Onderwijs van 1876., 1878; 54; 1 omslag
    - Stukken betreffende het streven van de faculteiten van wis- en natuurkunde van de universiteiten om voor gediplomeerden van de 5-jarige H.B.S. toelating te geven tot hun examens., 1879-1891; 55; 1 omslag
    - Briefwisseling over adressen om toestemming tot of vrijstelling van de verplichting tot oprichting van een gemeentelijk gymnasium., 1891-1926; 56; 1 omslag
    - Stukken betreffende de regeling van het ius promovendi en de subsidiëring van bijzondere gymnasia., 1899-1956; 57; 1omslag
    - Stukken betreffende de vrijstelling van de gemeente Zaandam van de verplichting tot oprichting van een gymnasium., 1901; 58; 1 omslag
    - Stukken betreffende reacties op een wetsvoorstel tot legalisering van de lycea., 1920-1928; 59; 1 omslag
    - Verordeningen van de overheid tijdens de bezetting., 1940-1945; 60; 1 omslag
  - Onderwijzend personeel en leerlingen., B.
    - Briefwisseling over de mogelijkheid om toehoorders op het gymnasium toe te laten., 1886-1903; 61
    - Stukken betreffende de facultatieve invoering van een gemeentelijke schoolgeldheffing naar draagkracht de z.g. "evenredige schoolgeldheffing"., 1899-1900; 62; 1 omslag
    - Staten van het aantal niet ter plaatse woonachtige leerlingen., 1901; 63; 1 omslag
    - Stukken betreffende de salariëring van rectoren en leraren., 1908-1934; 64; 1 omslag
    - Concept-rapport over de mogelijkheid van lerarenopleiding aan de universiteit, met bijlagen., 1916; 65; 1 omslag
    - Nota's en notulen van vergaderingen van de inspecteurs van onderwijs betreffende de toekenning van beurzen aan mindervermogende leerlingen aan het Middelbaar en Voorbereidend Hoger Onderwijs., 1919, 1921; 66; 1 omslag
    - Stukken betreffende een onderzoek naar de mogelijkheid tot terugbrenging van de lesuren van 60 op 50 minuten en de daaruit volgende consequenties voor de lerarenbezoldiging., 1920; 67; 1 omslag
    - Stukken betreffende een protest van leraren van het Middelbaar en Voorbereidend Hoger Onderwijs tegen de salarisregeling voor het jaar 1925., 1924; 68; 1 omslag
    - Ingekomen stukken van de Nederlandsche Gymnasiasten Bond. Gedrukt, geschreven., 1926-1931; 69; 1 omslag
    - Stukken betreffende een onderzoek naar het aantal doublerende leerlingen in de afgelopen tien jaar., 1928; 70; 1 omslag
    - Lijsten van werkzoekende leraren., 1939-1940; 71; 1 omslag
  - Leerplan en vakken., C.
    - Correspondentie over ingekomen reacties tegen de vaststelling van leerplannen en eindexameneisen van gymnasia., 1879-1881; 72; 1 omslag
    - Concept-rapport over de examens in de akte L.O. en M.O. Frans., 1889; 73; 1 omslag
    - Stukken betreffende een adres van curatoren van het Gymnasium Erasmianum te Rotterdam aan de Koningin - Regentes om wijziging van het leerplan voor het gymnasium., 1893-1894; 74; 1 omslag
    - Ingekomen voorstellen tot wijziging van het leerplan voor gymnasia., 1898-1900; 75; 1 omslag
    - Stukken betreffende pogingen om spellingsvereenvoudigingen in het middelbaar onderwijs toegelaten te krijgen., 1906, 1921-1924; 76; 1 omslag
    - Stukken betreffende een onderzoek naar proeven op dieren bij het gymnasiaal onderwijs., 1907; 77; 1 omslag
    - Ingekomen voorstellen tot en rapporten over invoering c.q. uitbreiding van gymnastieklessen in het leerplan., 1913-1935; 78; 1 omslag
    - Rapporten over de toepassing van films bij het onderwijs. Gedrukt, getypt., 1913, 1933; 79; 1 omslag
    - Stukken betreffende voorstellen van de Vereeniging van Rectoren en Conrectoren "tot grooter eenheid in het leerplan van de openbare gymnasia"., 1914; 80; 1 omslag
    - Ingekomen voorstellen en adviezen tot verbetering van het onderwijs in de moderne talen., 1915-1933; 81; 1 omslag
    - Stukken betreffende een onderzoek naar de zwemvaardigheid der leerlingen., 1919; 82; 1 omslag
    - Stukken betreffende het Koninklijk Besluit van 7 juni 1919 houdende wijziging van het leerplan en de exameneisen., 1918-1919; 83; 1 omslag
    - Stukken betreffende het Koninklijk Besluit van 1 mei 1920 houdende wijziging van het leerplan., 84; 1 omslag
    - Ingekomen protesten tegen de afschaffing van het Frans bij het lager onderwijs., 1920, 1924; 85; 1 omslag
    - Stukken betreffende voorstellen tot uniformering en verbetering van het onderwijs in de wiskunde., 1921-1924; 86; 1 omslag
    - Stukken betreffende een onderzoek naar de verbreiding van een nieuwe uitspraak van het Latijn., 1925-1927; 87; 1 omslag
    - Stukken betreffende een onderzoek naar de resultaten van het onderwijs in het Hebreeuws., 1926; 88; 1 omslag
    - Stukken betreffende een onderzoek naar de kwaliteit van het onderwijs in de natuurkunde, ingesteld door de studiecommissie van het natuurkunde-onderwijs., 1926-1928; 89; 1 omslag